# 请问大家一个长期股权投资的问题，该怎么进行账务处理？

提问人：肥皂水泡泡 时间：2012-02-27 10:35:41
A公司投资了90%与个人投资了10%，成立了另一家公司B，A公司不参与B公司的生产经营以及决策，由另一个投资的人全权打理。
现在B公司注销了，A公司怎么进行账务处理？急，请各位帮忙解答！
多谢多谢！

回答人：chenyiwei
注销后是否分回剩余财产？B公司的清算是否全部结束，债权债务是否全部结清？你对哪个方面有疑问？

提问人：肥皂水泡泡 时间：2012-02-29 11:28:16
B公司只是A公司投资的，之后一直没有插手管理，纯粹是资金投入。B公司注销按照程序进行，已经顺利注销，债权债务没有全部结清，未分配利润有 1 万元余额。现在作为投资方，A公司进行账务处理该怎么做？谢谢。

回答人：chenyiwei
按照收回投资进行帐务处理。收回的款项和原投资成本之间的差额确认为投资损益。